【裁判字號】    99,訴,2426
【裁判日期】    991008
【裁判案由】    毒品危害防制條例
【裁判全文】
臺灣板橋地方法院刑事判決              99年度訴字第2426號
公  訴  人  臺灣板橋地方法院檢察署檢察官
被      告  甲○○
上列被告因違反毒品危害防制條例案件，經檢察官提起公訴（99
年度毒偵字第4642號)，被告於本院準備程序中就被訴事實為有
罪之陳述，經本院合議庭裁定由受命法官獨任進行簡式審判程序
，判決如下：
    主  文
甲○○施用第一級毒品，處有期徒刑陸月，如易科罰金，以新臺
幣壹仟元折算壹日，扣案之第一級毒品海洛因壹包 (驗餘淨重零
點壹柒陸公克)沒收銷燬，包裝上開海洛因之外包裝袋壹只沒收
之。又施用第二級毒品，處有期徒刑貳月，如易科罰金，以新臺
幣壹仟元折算壹日。應執行有期徒刑柒月，如易科罰金，以新臺
幣壹仟元折算壹日，扣案之第一級毒品海洛因壹包 (驗餘淨重零
點壹柒陸公克)沒收銷燬，包裝上開海洛因之外包裝袋壹只沒收
之。
    事  實
一、甲○○前因施用毒品案件，經本院以97年度毒聲字第956號
    裁定送勒戒處所觀察、勒戒後，認有繼續施用毒品傾向，再
    經本院以97年度毒聲字第2378號裁定入戒治處所施以強制戒
    治，於98年7月27日停止處分執行出監，並由臺灣板橋地方
    法院檢察署檢察官以98年度戒毒偵字第600號為不起訴處分
    確定。詎其仍不知悔改，於前揭強制戒治執行完畢釋放後5
    年內，復基於施用第一級毒品及第二級毒品之犯意，而於99
    年5 月26、27日某時許，在臺北縣三重市○○街126 巷25弄
    5 號3 樓居所內，以將海洛因捲入香菸內及將甲基安非他命
    置於玻璃球中燒烤後吸食之方式，分別施用第一級毒品海洛
    因及第二級毒品甲基安非他命各1 次( 起訴書略載施用海洛
    因及甲基安非他命之時間、地點及方式部分，均予以補充)
    ，嗣於99年5 月28日0 時30分許，為警於上址居所查獲，並
    於該居所1 樓扣得甲○○自窗戶丟棄而下之海洛因1 包（毛
    重0.378 公克，淨重0.178 公克，取樣0.002 公克鑑定用罄
    ，驗餘淨重0.176 公克，起訴書誤載重量，應予更正），再
    經警採集其尿液送驗後，結果呈嗎啡、可待因及甲基安非他
    命陽性反應，始悉上情。
二、案經臺北縣政府警察局蘆洲分局移送臺灣板橋地方法院檢察
    署檢察官偵查後提起公訴。
    事  實
一、程序方面：按除被告所犯為死刑、無期徒刑、最輕本刑為3
    年以上有期徒刑之罪或高等法院管轄第一審案件者外，於第
    一次審判期日前之準備程序進行中，被告先就被訴事實為有
    罪之陳述時，審判長得告知被告簡式審判程序之旨，並聽取
    當事人、代理人、辯護人及輔佐人之意見後，裁定進行簡式
    審判程序，刑事訴訟法第273 條之1 第1 項定有明文。經核
    ，本案被告甲○○所犯係死刑、無期徒刑、最輕本刑為3年
    以上有期徒刑以外之罪，其於準備程序中就被訴事實為有罪
    之陳述，經法官告知簡式審判程序之旨，並聽取公訴人、被
    告之意見後，本院爰依首揭規定，合議裁定由受命法官獨任
    進行簡式審判程序，合先敘明。
二、上揭事實業據被告於本院準備程序及審理時坦承不諱，且被
    告為警所採尿液經送臺灣檢驗科技股份有限公司檢驗結果，
    確呈嗎啡、可待因及甲基安非他命陽性反應，有該公司99年
    6月11日濫用藥物檢驗報告、臺北縣政府警察局蘆洲分局偵
    辦毒品案件尿液代碼對照表各1份在卷可憑；再被告為警查
    獲時所扣得之白色粉末1包，經送驗結果，確含有海洛因成
    份，亦有交通部民用航空局航空醫務中心99年6月9日航藥鑑
    字第0993754號毒品鑑定書、臺北縣政府警察局蘆洲分局搜
    索扣押筆錄、扣押物品目錄表、職務報告書各1份及現場照
    片4張在卷足資佐證，因認被告之自白與事實相符，堪予採
    信。又被告前因施用毒品案件，經本院以97年度毒聲字第95
    6號裁定送勒戒處所觀察、勒戒後，認有繼續施用毒品傾向
    ，再經本院以97年度毒聲字第2378號裁定入戒治處所施以強
    制戒治，於98年7月27日停止處分執行出監等情，有臺灣高
    等法院被告前案紀錄表附卷可憑，其於觀察、勒戒及強制戒
    治釋放後，5年內再犯本案施用第一、二級毒品之罪，依毒
    品危害防制條例第23條第2項之規定，即應依法予以訴追處
    罰。從而，本案事證已臻明確，被告犯行洵堪認定，自應依
    法論科。
三、按海洛因及甲基安非他命分別係毒品危害防制條例第2 條第
    2 項第1 款、第2 款所規定之第一級毒品及第二級毒品，故
    核被告所為，係犯該條例第10條第1 項之施用第一級毒品罪
    及同條第2 項之施用第二級毒品罪，其施用前後持有海洛因
    、甲基安非他命之低度行為，應為施用之高度行為所吸收，
    均不另論罪。被告所犯上開二罪，犯意有別，行為互殊，應
    予分論併罰。爰審酌被告前經觀察、勒戒及強制戒治仍未能
    戒斷其施用毒品之惡習，惟其犯後坦承其過，態度良好，核
    施用毒品屬於自殘行為，犯罪手段尚屬輕微，及其犯罪動機
    、目的、生活狀況、智識程度、所生危害等一切情狀，分別
    量處如主文所示之刑，並諭知易科罰金之折算標準，及定其
    應執行刑和諭知易科罰金之折算標準，以資懲儆。
四、扣案之第一級毒品海洛因1包 (毛重0.378公克，淨重0.178
    公克，取樣0.002公克鑑定用罄，驗餘淨重0.176公克），不
    問屬於犯人與否，應依毒品危害防制條例第18條第1項前段
    規定，沒收銷燬。至扣案包裝上開海洛因之外包裝袋1只 (
    僅係用於包裹海洛因，防其裸露、潮濕，便於攜帶持有，並
    非不可分離)，係被告所有，供被告犯本案施用第一級毒品
    罪所用之物，爰依刑法第38條第1項第2款之規定宣告沒收之
    。
據上論斷，應依刑事訴訟法第273 條之1 第1 項、第299 條第1
項前段，毒品危害防制條例第10條第1 項、第2 項、第18條第1
項前段，刑法第11條前段、第41條第1項前段、第8項、第51條第
5款、第38條第1項第2款，判決如主文。
本案經檢察官洪國朝到庭執行職務。
中    華    民    國    99    年    10    月    8     日
                  刑事第十三庭   法  官   陳昭筠
以上正本證明與原本無異。
如不服本判決應於送達後10日內向本院提出上訴狀。
                                 書記官   黃文儀
中    華    民    國    99    年    10    月    12    日
附錄本案論罪科刑法條全文
毒品危害防制條例第10條
施用第一級毒品者，處 6 月以上 5 年以下有期徒刑。
施用第二級毒品者，處 3 年以下有期徒刑。

司法院資訊處製作；財團法人民間司法改革基金會備份。
